臺灣高雄地方法院刑事判決　　　　　　　　　　　　　九十一年度訴字第九九六號
　　公　訴　人　臺灣高雄地方法院檢察署檢察官
　　被　　　告　Ｃ○○
　　　　　　　　宇○○
　　右二人共同　本院公設辯護人　玄○○
　　指定辯護人
　　被　　　告　丁○○
　　　　　　　　Ｇ○○
右二人共同
　　選任辯護人　孫嘉男律師
右列被告等因強盜等案件，經檢察官提起公訴（九十年度偵字第二三四七○號）暨移
送併辦（臺灣屏東地方法院檢察署九十一年度偵字第九二一號），本院判決如左：
    主  文
Ｃ○○未經許可，持有手槍，累犯，處有期徒刑伍年貳月，併科罰金新臺幣拾萬元，
罰金如易服勞役，以銀元參佰元即新台幣玖佰元折算壹日，附表一所示之手槍壹枝（
含彈匣壹個）沒收；又共同連續意圖為自己不法之所有，攜帶兇器，以脅迫至使他人
不能抗拒，而取他人之物，累犯，處有期徒刑拾壹年，附表一所示之手槍壹枝（含彈
匣壹個）沒收；又常業竊盜，累犯，處有期徒刑陸年，並於刑之執行前令入勞動場所
強制工作參年，扣案如附表一、三所示之物，均沒收。應執行有期徒刑貳拾年，併科
罰金新臺幣拾萬元，罰金如易服勞役，以銀元參佰元即新台幣玖佰元折算壹日，並於
刑之執行前令入勞動場所強制工作參年，附表一所示之手槍壹枝（含彈匣壹個）及附
表三所示之物，均沒收。
丁○○共同連續意圖為自己不法之所有，攜帶兇器，以脅迫至使他人不能抗拒，而取
他人之物，累犯，處有期徒刑拾年，附表一所示之手槍壹枝（含彈匣壹個）沒收；又
常業竊盜，累犯，處有期徒刑陸年，並於刑之執行前令入勞動場所強制工作參年，附
表一、三所示之物，均沒收。應執行有期徒刑拾伍年拾月，並於刑之執行前令入勞動
場所強制工作參年。附表一所示之手槍壹枝（含彈匣壹個）及附表三所示之物，均沒
收。
宇○○共同意圖為自己不法之所有，攜帶兇器，以脅迫至使他人不能抗拒，而取他人
之物，累犯，處有期徒刑捌年，附表一所示之手槍壹枝（含彈匣壹個）沒收；又常業
竊盜，累犯，處有期徒刑陸年，並於刑之執行前令入勞動場所強制工作參年，附表一
、三所示之物，均沒收。應執行有期徒刑拾參年拾月，並於刑之執行前令入勞動場所
強制工作參年，附表一所示之手槍壹枝（含彈匣壹個）及附表三所示之物，均沒收。
Ｇ○○常業竊盜，處有期徒刑伍年，並於刑之執行前令入勞動場所強制工作參年，附
表一、三所示之物，均沒收；又收受贓物，處有期徒刑參月。應執行有期徒刑伍年貳
月，並於刑之執行前令入勞動場所強制工作參年，附表一、三所示之物，均沒收。
    事  實
一、Ｃ○○於民國八十六年間因過失傷害案件，經臺灣高等法院高雄分院判處有期徒
    刑四月確定在案，於八十六年十月二十三日易科罰金執行完畢；丁○○於七十八
    年間因懲治盜匪條例案件，經臺灣高等法院台南分院判處有期徒刑九年確定在案
    ，於八十二年十一月二十日縮短刑期假釋出獄，並於八十六年十二月二十五日假
    釋期滿未經撤銷，視為執行完畢；宇○○於八十七年間因詐欺案件，經臺灣桃園
    地方法院判處有期徒刑五月確定，於八十八年九月十九日執行完畢；Ｇ○○於八
    十五年間因竊盜及妨害兵役案件，經法院分別判處有期徒刑七月及三月確定在案
    ，又於八十五年間違反懲治盜匪條例案件，經法院判處有期徒刑八年，並於八十
    六年五月五日接續執行，並於九十年二月間假釋出獄（未構成累犯），且丁○○
    與Ｇ○○二人為兄弟關係，宇○○係其等之舅舅，Ｃ○○與其三人為朋友關係。
二、Ｃ○○明知手槍、子彈均屬於槍砲彈藥刀械管制條例第四條所規範之槍砲、彈藥
    ，非經中央主管機關許可，不得持有，竟於民國八十六年初，在屏東縣東港鎮某
    處，於不詳時間、地點，向不詳之成年男子購得奧地利ＧＬＯＣＫ廠製口徑９ｍ
    ｍ之制式半自動手槍一枝（槍枝管制編號為0000000000號）及口徑９
    ｍｍ制式半自動手槍子彈十顆，而未經許可，持有上開槍枝、子彈。
三、Ｃ○○與丁○○，因缺錢花用，竟基於意圖為自己不法所有之概括犯意聯絡，先
    於九十年八月二十五日上午六時三十分許，由Ｃ○○駕駛不詳車號之自小客車搭
    載丁○○至高雄縣茄萣鄉興達港附近，由Ｃ○○下車並取出具殺傷力之上開制式
    手槍一枝對空鳴槍，並喝令地○○不准動，以此脅迫之方式，致使地○○不能抗
    拒，丁○○即動手搶取地○○所有之鴿子五十五隻、摩托蘿拉ｃｄ九二八手機（
    序號000000000000000號）及車鎖匙各一支，得手後，於同日上
    午十時許，再由Ｃ○○以電話恐嚇地○○交付新台幣（下同）一百二十萬元，如
    不交付贖款，即殺死鴿子，使鴿子喪失比賽機會，致使地○○心生畏懼，同意交
    付三十萬元贖回鴿子，並於同日下午四時三十分許，在高雄縣大寮鄉○○路○○
    路橋上，將三十萬元現金以繩索垂吊路橋下，Ｃ○○及丁○○再將現金取走，得
    手後現金朋分花用，上開摩托蘿拉手機則由丁○○於同年十二月四日交付與知情
    之Ｇ○○使用。又於同年月三十一日上午六時三十五分許，由Ｃ○○駕駛不詳車
    號之自小客車搭載丁○○至高雄縣茄萣鄉興達遠洋漁港產業道路土地公廟旁後，
    由Ｃ○○下車並取出具殺傷力之上開制式手槍一枝對空鳴槍，並喝令Ｅ○○不准
    動，將賓士車鎖匙及勞力士手錶交出，以此脅迫之方式，致使Ｅ○○不能抗拒，
    將賓士車鎖匙及勞力士手錶交予Ｃ○○，丁○○隨即將取走Ｅ○○放在鴿籠上之
    摩托蘿拉手機一支並將車號ＲＷ─三一六二號賓士車開走，得手後，Ｅ○○之妻
    恰撥打上開行動電話，Ｃ○○即以電話恐嚇Ｅ○○之妻交付贖款，否則將汽車解
    體，俟因Ｅ○○報警而未再聯絡，而將上開自小客車棄置在路旁（已尋回）。Ｃ
    ○○復承上開概括犯意，於九十年九月十三日晚間十一時四十分許，與宇○○共
    同基於意圖不法所有之犯意聯絡，由宇○○駕駛不詳車號之自小客車搭載Ｃ○○
    宇○○共同基於意圖不法所有之犯意聯絡，由宇○○駕駛不詳車號之自小客車搭
    載Ｃ○○前往屏東縣萬丹鄉○○路一五九號前，由Ｃ○○下車攔下申○○駕駛之
    車號ＶＸ─一七○六號自小客車，佯稱宇○○駕駛之自小客車故障，要求申○○
    載其前往萬丹鄉找修車廠後，於路途中取出具殺傷力之上開制式手槍一枝，喝令
    申○○下車，以此脅迫之方式，至使申○○不能抗拒，聽命行事，Ｃ○○即開走
    上開自小客車及車上鴿子三十餘隻，得手後，於翌日上午九時許，Ｃ○○以電話
    恐嚇申○○將贖款匯入台灣企銀基隆分行、帳號為0000000000號、戶
    名宇○○之帳戶內，否則否則即不返還鴿子，使鴿子喪失比賽機會，致使申○○
    心生畏懼，匯款十萬元至宇○○臺灣企銀基隆分行之帳戶，由宇○○提領後與Ｃ
    ○○朋分花用。
四、Ｃ○○、丁○○復承上開概括犯意，於附表二編號一所示時間、地點，以車鎖匙
    發動引擎竊取乙○○所有之賓士車，得手後，由丁○○以電話恐嚇乙○○將贖款
    匯入丁○○所購得之指定帳戶（即上海商業銀行鳳山分行戶名張志雄、玉山銀行
    敦南分行劉范源及彰化銀行台北三重埔分行戶名趙國良等帳戶），否則將汽車解
    體變賣，致使乙○○心生畏懼，將贖款匯入上開指定帳戶，惟因該帳戶遭凍結而
    未得逞。其二人俟又與宇○○及Ｇ○○共同意圖為自己不法之所有，並基於常業
    竊盜之犯意聯絡，由Ｇ○○先行尋找鴿舍並至銀行開立帳戶作為會款贖鴿子之用
    ，Ｃ○○、丁○○或Ｃ○○、宇○○，或彼三人為一組，由丁○○駕駛其所租用
    車牌ＺＨ─八九七號計程車接應，再由宇○○或與Ｃ○○爬入鴿舍下手行竊，遂
    於如附表一所示之時間、地點，共同持上開具殺傷力之手槍、子彈及客觀上足認
    對人之身體、生命具危險性，可供兇器使用之螺絲起子或油壓剪，撬開Ｆ○○、
    陶文棋、黃○○、辛○○、寅○○、酉○○、Ｈ○○、吳炯譯、午○○○、Ｊ○○、Ｂ○○、未○○、Ｄ○○、戌○○、癸○○、蘇水河、子○○、巳○○、卯
    ○○、甲○○、Ｋ○○、丑○○、天○○、Ａ○○、辰○○、壬○○、戊○○、
    Ｉ○○、謝永安、馮建強等人所有之鴿舍門鎖，竊取渠等所有如附二表所示之鴿
    子，得手後將之藏放住處後，並由Ｃ○○利用於前開鴿子上腳環尋得鴿主之聯絡
    電話，以電話連續向Ｆ○○、陶文棋、黃○○、辛○○、寅○○、酉○○、Ｈ○○、吳炯譯、午○○○、Ｊ○○、Ｂ○○、未○○、Ｄ○○、戌○○、癸○○、
    蘇水河、子○○、巳○○、卯○○、甲○○、Ｋ○○、丑○○、天○○、Ａ○○
    、辰○○、壬○○、戊○○、Ｉ○○、謝永安、馮建強等人恫稱需交付數萬元至
    數十萬元不等至附表二所示之宇○○、Ｇ○○、亥○○或渠等事先以每個帳號五
    千元之代價，向姓名年籍不詳之人所購得如附表一所示之楊春在、黃朝藩、羅英
    英等帳戶，否則將被害人所有之鴿子喪失比賽機會或予以殺害之，致使Ｆ○○、
    黃○○、辛○○、寅○○、吳炯譯、午○○○、Ｊ○○、未○○、Ｄ○○、戌○○、子○○、巳○○、卯○○、丑○○、天○○、Ａ○○、辰○○、壬○○、戊○○、Ｉ○○、謝永安、馮建強等人因害怕所有鴿子將喪失比賽機會或遭殺害，
    經與Ｃ○○多次協商結果，乃分別以如附表二編號二至編號六及編號九至十一、
    十三至十五、十八至二十、二十三至三十號所示之金額與Ｃ○○達成協議，並分
    別將附表二所示之贖款匯入Ｃ○○指定之帳戶，其中陶文棋、Ｈ○○、Ｂ○○、
    癸○○、蘇水河、甲○○、Ｋ○○因未同意Ｃ○○要求之金額（各次恐嚇取財之
    情形詳如附表一），待Ｃ○○取得贖款後，始放回鴿子，而Ｆ○○等人所匯入之
    款項，則由宇○○負責提領，再由Ｃ○○、丁○○、宇○○、Ｇ○○朋分，Ｃ○○、丁○○、宇○○、Ｇ○○並均賴此收入為生。又於附表二編號三十一所示時
    間、地點，由Ｃ○○持上開手槍朝己○○住處開槍，並附表二編號三十一、三十
    二所示時間、地點以附表二所示之方法恐嚇己○○及庚○○，致使庚○○心生畏
    懼，匯入一百四十萬元至其等指定之帳戶。嗣於九十年十二月十二日下午三時三
    十分許，為警循線查獲，並扣得附表三、四所示之物。
三、案經高雄縣警察局移送臺灣高雄地方法院檢察署檢察官偵查起訴暨臺灣屏東地方
    法院檢察署檢察官移送併辦。
    理  由
壹、被告Ｃ○○未經許可，持有手槍、子彈部分：
一、訊據被告Ｃ○○對其未經許可，於右揭時、地非法持有奧地利ＧＬＯＣＫ廠製口
    徑９ｍｍ之制式半自動手槍一枝（槍枝管制編號為0000000000號）及
    口徑９ｍｍ制式手槍子彈十顆之事實，坦承不諱（見本院卷第四一頁），並有上
    開奧地利ＧＬＯＣＫ廠製之制式半自動手槍一枝（含彈匣一個）及徑９ｍｍ制式
    手槍子彈六顆扣案可憑。
二、前開被告Ｃ○○持有之上開制式辦自動手槍一枝、子彈六顆，經內政部警政署刑
    事警察局鑑定結果：「一、送驗手槍壹枝（槍枝管制編號為000000000
    0號），認係奧地利ＧＬＯＣＫ廠製口徑十九型９ｍｍ之制式半自動手槍，槍號
    為"ＢＦＣ８３３"，槍管內具陸條右旋來復線，機械性能良好，認具殺傷力。二
    、送鑑子彈陸顆（均經試射），認均係口徑９ｍｍ之制式子彈，均具殺傷力。」
    ，有該局九十年十二月三十一日刑鑑字第二三九一一八號鑑驗通知書一份在卷可
    稽（見本院卷第二六０頁）。事證明確，被告Ｃ○○未經許可，非法持有手槍、
    子彈之犯行堪以認定。
貳、被告Ｃ○○、丁○○持手槍強盜及恐嚇取財部分：
一、訊據被告Ｃ○○除否認於右揭時、地強取被害人Ｅ○○之勞力士手錶外，餘就右
    揭時、地與被告丁○○駕駛不詳車號自小客車至高雄縣茄萣鄉興達港，由其持上
    開制式半自動手槍對空鳴槍，再由被告丁○○強取被害人地○○的鴿子五十五隻
    及摩托蘿拉牌手機一支及被害人Ｅ○○所有車號ＲＷ─三一六二號賓士車及摩托
    蘿拉牌手機一支，並以電話恐嚇被害人交付贖款贖回鴿子或賓士車，及取得被害
    人地○○交付之三十萬元贖款之事實，均坦認不諱（見本院卷第四三頁）；訊據
    被告丁○○則矢口否認有加重強盜之犯行，辯稱：伊坐在車裡，並不知道Ｃ○○
    持槍恐嚇被害人地○○及Ｅ○○，是Ｃ○○叫伊下車把地○○的鴿子搬到車上及
    將被害人Ｅ○○之賓士車開走云云。
二、惟查，被告Ｃ○○與丁○○共同強盜被害人地○○及Ｅ○○財物之事實，業據證
    人即被害人地○○於本院調查中具結證稱：當時伊在興達港放鴿子，歹徒開車過
    來，並下車開槍說要搶鴿子，另一個人就下車將鴿子、手機及車鎖匙都搶走，後
    又打電話要伊匯款贖回鴿子，否則要將鴿子殺掉，伊怕鴿子被殺掉，就同意以三
    十萬元贖回鴿子，並在高雄縣大寮鄉○○路○○路橋上，將三十萬元垂吊到橋下
    交給歹徒等語（見本院卷第三五一頁），及證人Ｅ○○於本院調查中具結證稱：
    伊在興達港放鴿子，有人拿槍要伊趴在草叢，伊不願意，那人就朝伊旁邊開一槍
    ，並要伊將勞力士手錶及車鎖匙交出，因歹徒拿槍，伊就照他的意思做，後又有
    一人下車將伊之賓士車開走，並拿走放在鴿龍上之手機，之後又打電話要伊付款
    贖車，否則要將車子解體，但因媒體報導而未聯絡，俟後賓士車有尋回等語（見
    本院卷第一七七、一七八頁）甚詳，核與受理被害人Ｅ○○報案之證人Ｌ○○警
    員於本院調查中具結證稱：Ｅ○○報警時指稱他的勞力士手錶、賓士車及手機都
    被搶走了，還指手給伊看，說他的手錶被搶走等語（見本院卷第四四三頁），及
    被告Ｃ○○於警訊中自承搶取被害人Ｅ○○之手錶等語（見九十年十二月十三日
    警詢筆錄），大致相符，並有被害人Ｅ○○提出之勞力士手錶保證書乙紙及被害
    人地○○之摩托蘿拉ｃｄ九二八手機（手機序號00000000000000
    0號）一支扣案可憑，再參以上開犯罪時間均係白天，被告Ｃ○○於下車後均對
    空鳴槍，且被告二人所駕駛之自小客車係停在被害人之車子後方，被告丁○○坐
    在自小客車右前座等情，為被告Ｃ○○、丁○○自承在卷（見本院卷第一七九、
    一八○頁），衡情，被告丁○○豈有未見聞被告Ｃ○○開槍脅迫被害人之理？被
    告丁○○既已知悉，猶下車強取被害人地○○之鴿子、手機及被害人地○○之賓
    士車與手機，足見被告丁○○就上開持槍強盜犯行，有犯意之聯絡及行為之分擔
    。是被告Ｃ○○及丁○○前開所辯，應係事後卸責之詞，無足採信。事證明確，
    被告Ｃ○○與丁○○之加重強盜及恐嚇取財犯行，均堪認定。
參、被告Ｇ○○收受贓物部分：
一、訊據被告Ｇ○○固坦承於前揭時、地收受丁○○所交付之摩托蘿拉ｃｄ九二八（
    序號000000000000000號）手機之事實，惟矢口否認有何收受贓
    物之犯行，並以不知該手機係贓物置辯。
二、惟查，被告Ｇ○○於右揭時地收受上開手機前，既已知悉被告丁○○犯下多起竊
    盜、恐嚇取財案件甚或參與竊盜犯行（詳後述理由肆部分），此有被告Ｇ○○與
    丁○○之通聯監聽錄音帶譯文附在偵查卷可憑（詳九十年度他自第二八六七號偵
    查卷），則其在收受被告丁○○所交付之手機前，豈有不詢問該手機來源之理？
    其辯稱不知手機來源云云，顯係卸責之詞，不足採信。被告Ｇ○○竊盜犯行，堪
    以認定。
肆、被告Ｃ○○、宇○○持手槍強盜及恐嚇取財部分：
一、訊據被告Ｃ○○於前揭時、地，由被告宇○○駕駛自小客車搭載Ｃ○○至屏東縣
    萬丹鄉○○路一五九號前，由被告Ｃ○○下車攔下被害人申○○駕駛之自小客車
    ，佯稱所駕駛之汽車故障，要求申○○載其找尋修車廠，隨即在車上取出上開制
    式手槍一枝，喝令申○○下車，並強取申○○之自小客車及鴿子三十餘隻，之後
    並恐嚇申○○匯贖款至被告宇○○之帳戶之事實，坦承不諱（見本院卷第四三頁
    ）；訊據被告宇○○固坦承分得贖款五萬元，惟矢口否認有何持槍強盜犯行，辯
    稱：伊與被告Ｃ○○原打算偷鴿子，恰巧遇到申○○，Ｃ○○即要伊在車上等，
    然後把車開走，伊不知道Ｃ○○有持槍強取申○○的汽車及鴿子云云。
二、經查，被告Ｃ○○與宇○○持槍強取被害人申○○的財物之事實，業據證人申○○於本院調查中具結證稱：伊從家門口開車要出門時，有一輛車停在遠處，一男
    子將伊攔下來，說汽車壞掉要求載他去找修車廠，該男子坐上伊汽車右前座後，
    於途中拿出手槍威脅伊下車，並拉開板機，伊不敢反抗只好下車，那人就將伊之
    鴿子及車子開走，後來有二人打電話恐嚇伊付十萬元贖回鴿子及車子，伊就付十
    萬元，那名男子就是庭上之被告Ｃ○○等語（見本院卷第二八六頁）甚詳，並有
    被害人申○○之匯款單乙紙存卷可憑（見警卷第一七一頁），足見被告Ｃ○○自
    白與事實相符，堪以採信。被告宇○○雖辯稱不知Ｃ○○持槍去強盜云云，然被
    告Ｃ○○於本院調查中已供稱：本打算偷申○○之鴿子，後看見被害人在捉鴿子
    ，二人商量後決定用搶的，伊就叫宇○○把車子開到前面，假裝車子壞掉，然後
    伊下車等語（見本院卷第二六七、二六八頁）甚詳，雖其又供稱：被告宇○○不
    知道伊有持槍云云，惟被告二人既已決定行搶，豈有未對行搶之方法詳加計劃之
    理？是被告Ｃ○○辯稱未告知宇○○持槍行搶云云，顯係迴護之詞，亦難採信。
    可見被告宇○○就上開強盜鴿子及車子之犯行有犯意之聯絡及行為之分擔無訛。
    事證明確，被告Ｃ○○及宇○○持槍強盜及恐嚇取財犯行，亦堪認定。
伍、被告Ｃ○○、丁○○、宇○○及Ｇ○○之常業竊盜及恐嚇取財部分：
一、訊據被告Ｃ○○、丁○○、宇○○除否認與被告Ｇ○○於右揭事實四所載之時、
    地共同竊取鴿子並向被害人恐嚇取財，及有何常業竊盜之犯意外，餘均坦承不諱
    （見本院九十一年四月八日訊問筆錄）；訊據被告Ｇ○○固坦承提供鳥松、仁美
    二處之鴿舍位置與被告丁○○，及Ｃ○○等三人指定被害人匯贖款至其彰化銀行
    三重分行之帳戶，惟矢口否認有何常業竊盜及恐嚇取財之犯行，辯稱：伊沒有參
    與竊鴿及恐嚇取財，係伊兄丁○○要伊與二哥丙○○開車去送肥料時，若看見鴿
    舍再告訴他，另彰化銀行三重分行之帳戶係伊與舅舅宇○○去台北時，宇○○要
    伊開戶以便存款，開戶後，伊將存簿及印章放在宇○○皮包裡忘記取回，又聯絡
    不上宇○○，伊不知宇○○將該帳戶拿去使用云云。
二、經查：
  (一)被告宇○○於警訊中供稱：有叫Ｇ○○幫忙找鴿舍，但所找的鴿舍不適合等語（
    見屏東縣警局卷第三四頁），於本院中供稱：在警局時，伊是在自由意識下坦承
    犯行等語（見本院卷第七一頁），再參以被告Ｇ○○自承曾提供鳥松、仁美二處
    鴿舍，及其於九十年十月二十九日與宇○○以電話聯絡時，確曾說「阿舅，如果
    我們去台中有看到籠子，再叫你們來，看要不要做」等語（見九十年度他自第二
    八六七號卷第八五頁），於同年十一月四日、五日與丁○○聯絡時，亦表示已去
    找籠子，有告訴阿舅（即宇○○）等語（見上開偵查卷第一○二、一○五），有
    監聽錄音帶譯文在卷可憑，足見被告Ｇ○○確係分擔尋找鴿舍之工作無訛。又Ｇ
    ○○係於九十年十月二十九日在台北縣三重市之彰化銀行三重分行開設帳戶，此
    有上開帳戶開戶資料在卷可憑（見本院卷第三○二頁），且開設帳戶當日已向宇
    ○○表示將前往台中，倘有發現籠子將通知宇○○等人（見前述監聽譯文），可
    見被告Ｇ○○在開戶當時早已參與被告宇○○等三人之竊鴿犯行。又被告宇○○
    等三人係為購買人頭帳戶，方由宇○○及Ｃ○○於前日先行前往台北，丁○○及
    Ｇ○○再於是日會合（有監聽譯文附在上開偵查卷第八四、八五頁），且當時被
    告丁○○、Ｇ○○及宇○○均同住在高雄縣鳳山市○○路一七四巷十八號五樓，
    衡情，被告Ｇ○○豈有不知宇○○上台北係未購買人頭帳戶供恐嚇取財用之理？
    何以在此情形下開設帳戶，並將上開帳戶之存摺、印章等物交與宇○○？況且，
    其與宇○○既同住一處，焉有不向宇○○取回之理？是被告Ｇ○○辯稱：因聯絡
    不上宇○○才未取回云云，顯係卸責之詞，不足採信。足見被告Ｇ○○就被告宇
    ○○等三人竊鴿後之恐嚇取財犯行，亦有行為之分擔。
  (二)上開事實欄四之犯行，業據被害人乙○○、Ｆ○○、陶文棋、黃○○、辛○○、
    寅○○、酉○○、Ｈ○○、吳炯譯、午○○○、Ｊ○○、Ｂ○○、未○○、Ｄ○○、戌○○、癸○○、蘇水河、子○○、巳○○、卯○○、甲○○、Ｋ○○、丑
    ○○、天○○、Ａ○○、辰○○、壬○○、戊○○、Ｉ○○、謝永安、馮建強等
    人於警訊中指述之失竊情節甚詳，並附表三所示之竊盜所用或預備供竊盜所用之
    工具扣案可憑，是被告四人之竊盜部分犯行，均堪予認定。
  (三)附表二之被害人於鴿子失竊後，各於如附表二所示之時間接獲恐嚇匯款、否則即
    將鴿子殺死或使鴿子喪失比賽機會之電話，除陶文棋、Ｈ○○、Ｂ○○、癸○○
    、蘇水河、甲○○、Ｋ○○因未同意就贖款金額未達成協議未匯贖款，及乙○○
    因匯入贖款之帳戶遭凍結而未得逞外，Ｆ○○等人分別匯入附表一所示贖款後尋
    回鴿子等情，業經其等於警訊中指述綦詳，並有郵政國內匯款單及匯款帳戶交易
    明細及附表二所示之Ｇ○○、宇○○、亥○○、楊春在、羅英英及黃朝藩等帳戶
    往來明細附在卷可憑。
  (四)又被告Ｃ○○、丁○○及宇○○於附表一編號三十一之時間、地點恐嚇被害人庚○○、己○○付款至附表一編號三十一所示之帳戶之事實，業據證人庚○○、己○○於本院調查中證述甚詳（見本院一八一至一八五頁），並有庚○○之匯款單
    及上開帳戶之交易明細在卷可憑。
  (五)綜上，被告四人常業竊盜及恐嚇取財犯行，均堪認定。
陸、論罪部分：
一、按被告於九十年十一月十四日凌晨三時三十五分許為強盜行為時，當時雖有刑法
    第三百三十條加重強盜罪、第三百二十八條強盜罪及懲治盜匪條例之規定，惟懲
    治盜匪條例，係經立法程序於四十六年六月五日修正公布施行，將原第八條及第
    十條之規定予以刪除，原第九條改為第八條，第十一條改為第九條，經考上開刪
    除原第十條「施行期間定為一年，必要時得以命令延長」有關限時法規定之立法
    本意，係為期遏止盜風，改善治安，認該條例第一條至第七條及原第九條均仍有
    施行之必要，因將該條例由限時法改為經久施行之常態性刑事特別法，並重新調
    整條次，形式上雖稱修正，實質上，已具重新全部立法之性質，故該條例修正前
    ，雖有數次命令延長已逾期，仍非可認為已經失效，而懲治盜匪條例係刑法之特
    別法，自應優先適用；次查被告行為後，本院判決前，懲治盜匪條例業經立法院
    廢止，並經總統於九十一年一月三十日公布，刑法第三百二十八條、第三百三十
    條亦經立法院修正並經總統同時公布，上開法律同時於九十一年二月一日起分別
    失效、生效。按被告強盜行為在懲治盜匪條例廢止前，刑法有關強盜之規定，因
    特別法存在而不適用。公訴人及移送併辦意旨仍就被告強盜行為以刑法第三百三
    十條起訴，尚有誤認。再懲治盜匪條例廢止前後，被告之行為在行為時法與裁判
    時法，均有刑罰規定，該條例之廢止，自屬刑法第二條第一項之行為後法律有變
    更，而新修正刑法自屬行為後法律變更，依刑法第二條第一項規定，參酌最高法
    院二十五年上字第二六七號、二十八年上字第二三九七號、五十一年台上字第二
    一七九號判例意旨，自應就被告行為時有效之懲治盜匪條例與裁判時已修正之刑
    法予以比較適用，茲就新舊法（即懲治盜匪條例第五條第一項第一款規定為無期
    徒刑或七年以上有期徒刑與新修正刑法第三百三十條最低本刑為七年以上有期徒
    刑、第二百二十八條最低本刑為五年以上有期徒刑）比較結果，新修正公布之刑
    法第三百三十條、第二百二十八條規定有利於被告，依刑法第二條第一項前段之
    規定，本院判決自應適用裁判時即新修正之刑法第三百三十條、第三百二十八條
    之規定論罪科刑。至被告行為時修正前之刑法相關條文，既不因上開條例廢止而
    回復，又非中間法，即無比較適用問題，先予敘明。
二、核被告Ｃ○○就犯罪事實一所為，係犯槍砲彈藥刀械管制條例第七條第四項之未
    經許可持有手槍罪及同法第十二條第四項之未經許可持有子彈罪，且其係一行為
    觸犯數罪名，應從一重之未經許可持有手槍罪處斷。公訴人認被告持有上開制式
    手槍，係犯同條例第十一條第四項之罪處段，尚有未洽，惟起訴事實相同，爰依
    法變更起訴法條，併予敘明。被告Ｃ○○與被告丁○○就事實二中強盜並恐嚇被
    害人地○○交付贖款及Ｃ○○與被告宇○○就事實二中強盜並恐嚇被害人申○○
    交付贖款部分，均係犯修正後刑法第三百三十條第一項攜帶兇器之加重強盜既遂
    罪及同法第三百四十六條第一項之恐嚇取財既遂罪；被告Ｃ○○與被告丁○○就
    事實二中強盜並恐嚇被害人Ｅ○○交付贖款部分，係犯修正後刑法第三百三十條
    第一項攜帶兇器之加重強盜既遂及同法第三百四十六條第一項之恐嚇取財未遂罪
    。被告Ｃ○○、丁○○先後所犯加重強盜既遂與恐嚇取財既、未遂犯行間，均時
    間緊接，所犯均為基本構成要件相同之罪名，顯均係基於概括犯意而為之，均應
    依連續犯之規定論以一加重強盜罪及恐嚇取財既遂罪論，並均依法加重其刑。再
    被告Ｃ○○分別與丁○○、宇○○持槍強盜被害人之汽車或鴿子以向被害人恐嚇
    取財，其等所犯上開加重強盜罪與恐嚇取財二罪間有方法結果之牽連關係，應刑
    法第五十五條規定，從一重之加重強盜罪論處。被告Ｃ○○就上開加重強盜罪犯
    行，分別與被告丁○○及宇○○間，有犯意之聯絡及行為之分擔，均為共同正犯
    。被告Ｇ○○收受上開手機贓物，係犯刑法第三百四十九條第一項之收受贓物罪
    。被告四人自九十年九月起至同年十二月初止，僅三個多月之時間即行竊多達三
    十次，每次行竊可獲得之利益共約為二、三萬至數十萬元，足見被告等確有係恃
    竊盜為生，核被告等此部分所為均係犯刑法第三百二十二常業竊盜罪。被告四人
    就上揭常業竊盜犯行部分，有犯意之聯絡及行為之分擔，均為共同正犯。又被告
    等行竊得手後，推由被告Ｃ○○恐嚇如附表二編號二至編號六及編號九至十一、
    十三至十五、十八至二十、二十三至三十號所示之被害人Ｆ○○等人，及恐嚇編
    號三十二之被害人庚○○匯款至宇○○、Ｇ○○等之帳戶，再由被告宇○○提領
    朋分，渠等所為均係犯刑法第三百四十六條第一項之恐嚇取財既遂罪，被告Ｃ○○恐嚇被害人乙○○、陶文棋、Ｈ○○、Ｂ○○、癸○○、蘇水河、甲○○、Ｋ
    ○○匯款，否則即將渠等所有汽車解體，或將鴿子殺死或使鴿子喪失比賽機會，
    已屬恐嚇取財犯罪之著手，惟未取得匯款而未遂，是其如附表一編號一、七、八
    、十二、十六、十七、二十一、二十二恐嚇部分所為，係犯刑法第三百四十六條
    第三項、第一項恐嚇取財未遂罪。被告四人就上揭恐嚇取財犯行間，亦有犯意之
    聯絡及行為之分擔，皆為共同正犯。再被告四人行竊汽車或鴿子以向車主、鴿主
    恐嚇取財，其所犯上開常業竊盜罪與恐嚇取財二罪間有方法結果之牽連關係，應
    刑法第五十五條規定，從一重之常業竊盜罪論處。又被告Ｃ○○所犯上開非法持
    有手槍罪、加重強盜罪與常業竊盜罪間，被告丁○○所犯上開加重強盜罪與常業
    竊盜罪間，被告宇○○所犯上開加重強盜罪與常業竊盜罪間，被告Ｇ○○所犯收
    受贓物罪與常業竊盜罪間，均犯意各別，行為互殊，均應依法分論併罰之。公訴
    人認係牽連犯關係，尚有誤會。再被告Ｃ○○於八十六年間因過失傷害案件，經
    法院判處有期徒刑四月確定在案，並於八十六年十月二十三日易科罰金執行完畢
    ；被告丁○○於七十八年間因懲治盜匪條例案件，經法院判處有期徒刑九年確定
    在案，於八十六年十二月二十五日縮短刑期假釋出獄，假釋期滿未經撤銷，視為
    執行完畢；被告宇○○於八十七年間因詐欺案件，經法院判處有期徒刑五月確定
    ，於八十八年九月十九日執行完畢，此有臺灣高等法院被告全國前案紀錄表各一
    份附卷可稽，其三人於執行完畢後，五年以內再犯本件有期徒刑以上之罪，均為
    累犯，均應依刑法第四十七條之規定加重其刑。爰審酌被告四人素行不佳攜帶上
    開手槍強盜或行竊，對他人生命、身體構成之危害非小，且行竊次數高達三十次
    ，惡性非輕，於竊盜後再向車主或鴿主恐嚇取財，造成被害人鉅大之損失，惟念
    被告Ｃ○○坦承犯行，被告丁○○及宇○○均否認加重強盜犯行，被告Ｇ○○否
    認全部犯行，犯後態度欠佳，及其四人正值壯年，不思合法正當途徑獲得財富，
    及參與犯罪分工情形，且前均未曾受有期徒刑以上刑之執行，素行尚佳等一切情
    狀，各量處如主文所示之刑，被告四人均併依竊盜犯贓物犯保安處分條例第三條
    第一項第二款之規定，諭知於刑之執行前令入勞動場所強制工作三年，以資矯治
    。再扣案附表二之手槍一枝，係違禁物，爰依刑法第三十八條第一項第一款規定
    ，宣告沒收，扣案之上開子彈六顆均經試射而滅失，爰不另惟沒收之諭知。附表
    三所示之物，均係被告所有供犯竊盜、恐嚇取財罪所用或預備供犯罪所用之物，
    業經被告等自承在卷（見本院卷第第四四、七四、三七七頁），爰依刑法第三十
    八條第一項第二款沒收。又扣案之現金二十七萬二千元係被告等犯恐嚇取財所得
    之物，均非被告等所有，及附表編號四之物，亦非被告等所有之物，是均不併予
    宣告沒收，附此敘明。
柒、公訴意旨另以：被告丁○○、宇○○分別與被告Ｃ○○於上揭事實二之時、地，
    持上開手槍及子彈強盜被害人地○○、Ｅ○○與申○○之財物，涉犯槍砲彈藥刀
    械管制條例第七條第四項之未經許可持有手槍罪及同法第十二條第四項之未經許
    可持有子彈罪嫌。惟上開手槍及子彈係被告Ｃ○○於事實一之時、地非法持有，
    被告宇○○、丁○○並未持有上開手槍、子彈等情，業經被告Ｃ○○陳明在卷，
    尚難僅因其等與Ｃ○○共犯加重犯行，遽認被告宇○○、丁○○涉有公訴人所指
    之非法持有手槍、子彈之犯行，本應為無罪之諭知，然公訴人認此部份與前開論
    罪部分有裁判上一罪之牽連犯關係，爰不另為無罪之諭知，並此敘明。
據上論斷，應依刑事訴訟法第二百九十九條第一項前段、第三百條，槍砲彈藥刀械管
制條例第七條第四項、第十二條第四項、刑法第十一條前段、刑法第二條第一項前段
、修正後刑法第三百三十條第一項、第三百二十二條、第三百四十六條第一項、第二
十八條、第五十五條、第五十六條、第四十二條第二項、第四十七條、第五十一條第
五款、第三十八條第一項第一款、第二款，竊盜犯贓物犯保安處分條例第三條第一項
第二款、第四條、第五條第一項前段、第二條，罰金罰鍰提高標準條例第一條前段，
現行法規所定貨幣單位折算新臺幣條例第二條，判決如主文。
中      華      民      國    九十一    年     十一     月     十五     日
                                  臺灣高雄地方法院刑事第四庭
                                      法  官    廖純卿
右正本證明與原本無異。
如不服本判決，應於判決送達後十日內，向本院提出上訴狀。
                                      書記官    劉企萍
中      華      民      國    九十一    年     十一     月     二十     日
附錄本判決論罪之法條：
槍砲彈藥刀械管制條例第七條第四項。
修正後刑法第三百三十條第一項。
刑法第三百二十二條：
刑法第三百四十六條第一項：
竊盜犯贓物犯保安處分條例第三條第一項第二款、第四條、第五條第一項前段：
附表一：
奧地利ＧＬＯＣＫ廠製口徑９ｍｍ之制式半自動手槍一枝（含彈匣一個，槍枝管制編
號為0000000000號）。
附表二：
┌──┬───┬───┬───┬──────┬────────────┐
│編號│行為人│犯罪時│被害人│贖金及要求匯│ 備                  考 │
│    │      │間地點│姓名  │款銀行帳號  │                        │
├──┼───┼───┼───┼──────┼────────────┤
│ 一 │Ｃ○○│九十年│乙○○│            │劉、李二嫌，至發生時地竊│
│    │丁○○│八月二│      │            │取被害人所有６Ｋ－４４５│
│    │      │十七日│      │            │２自小客車，打被害人所有│
│    │      │凌晨許│      │            │０８－７３３２ＸＸＸ、７│
│    │      │屏東市│      │            │３２５ＸＸＸ、０９３５４│
│    │      │徐州路│      │            │８６ＸＸＸ號電話恐嚇勒贖│
│    │      │五十二│      │            │三十萬元匯入上海銀行鳳山│
│    │      │號前  │      │            │分行張志雄0000000│
│    │      │      │      │            │0000000、玉山商銀│
│    │      │      │      │            │敦南分行劉范源０３１４９│
│    │      │      │      │            │00000000、彰化銀│
│    │      │      │      │            │行台北三重埔分行趙國良５│
│    │      │      │      │            │000000000000│
│    │      │      │      │            │０等帳號，因警方通知銀行│
│    │      │      │      │            │而未得逞。              │
├──┼───┼───┼───┼──────┼────────────┤
│ 二 │Ｃ○○│九十年│Ｆ○○│五萬元      │竊取三十一隻鴿子並以電話│
│    │丁○○│九月十│      │台新銀行基隆│恐嚇被害人匯款五萬得逞。│
│    │宇○○│九日凌│      │分行        │                        │
│    │      │晨屏東│      │ 宇○○     │                        │
│    │      │縣(市)│      │000000000000│                        │
│    │      │頂柳里│      │        │                        │
│    │      │中柳路│      │            │                        │
│    │      │三十巷│      │            │                        │
│    │      │一四七│      │            │                        │
│    │      │號    │      │            │                        │
├──┼───┼───┼───┼──────┼────────────┤
│ 三 │Ｃ○○│九十年│宙○○│十萬元      │竊走被害人賽鴿十二隻後，│
│    │丁○○│九月二│      │台灣企銀基隆│打電話恐嚇勒贖，匯入上記│
│    │宇○○│十六日│      │分行        │指定帳戶得逞。          │
│    │      │凌晨許│      │            │                        │
│    │      │高雄縣│      │ 宇○○     │                        │
│    │      │仁武鄉│      │00000000000 │                        │
│    │      │後安村│      │            │                        │
│    │      │鳳仁路│      │            │                        │
│    │      │三二八│      │            │                        │
│    │      │號    │      │            │                        │
├──┼───┼───┼───┼──────┼────────────┤
│ 四 │Ｃ○○│九十年│黃○○│五萬元      │竊走被害人賽鴿十五隻後，│
│    │丁○○│九月二│      │台灣企銀基隆│打電話恐嚇勒贖，匯入上記│
│    │宇○○│十七日│      │分行        │指定帳戶得逞。          │
│    │      │凌晨許│      │            │                        │
│    │      │屏東縣│      │ 宇○○     │                        │
│    │      │新園鄉│      │00000000000 │                        │
│    │      │瓦村後│      │            │                        │
│    │      │厝路九│      │            │                        │
│    │      │十一之│      │            │                        │
├──┼───┼───┼───┼──────┼────────────┤
│ 五 │Ｃ○○│九十年│辛○○│五萬元五千元│竊走被害人賽鴿十四隻後，│
│    │丁○○│九月二│      │台灣企銀基隆│打電話恐嚇勒贖，匯入上記│
│    │宇○○│十七日│      │分行        │指定帳戶得逞。          │
│    │      │二時許│      │            │                        │
│    │      │高雄縣│      │ 宇○○     │                        │
│    │      │林園鄉│      │00000000000 │                        │
│    │      │潭頭段│      │            │                        │
│    │      │三五二│      │            │                        │
│    │      │０地號│      │            │                        │
├──┼───┼───┼───┼──────┼────────────┤
│ 六 │Ｃ○○│九十年│寅○○│三萬元      │竊走被害人賽鴿八隻後，  │
│    │丁○○│九月二│      │台灣企銀基隆│打電話恐嚇勒贖，匯入上記│
│    │宇○○│十八日│      │分行        │指定帳戶得逞。          │
│    │      │七時許│      │            │                        │
│    │      │高雄縣│      │ 宇○○     │                        │
│    │      │仁武鄉│      │000000000000│                        │
│    │      │八卦村│      │00          │                        │
│    │      │八德一│      │            │                        │
│    │      │路一四│      │            │                        │
│    │      │五號  │      │            │                        │
├──┼───┼───┼───┼──────┼────────────┤
│ 七 │宇○○│台南市│酉○○│            │竊走賽鴿四隻，因該賽鴿未│
│    │Ｃ○○│安南區│      │            │掛有電話，故未能恐嚇勒贖│
│    │丁○○│安中路│      │            │而作罷。                │
│    │      │六段二│      │            │                        │
│    │      │０六號│      │            │                        │
│    │      │後面空│      │            │                        │
│    │      │地    │      │            │                        │
├──┼───┼───┼───┼──────┼────────────┤
│ 八 │Ｃ○○│九十年│Ｈ○○│未匯入      │竊走被害人賽鴿九隻後，  │
│    │丁○○│十月二│      │台新銀行基隆│打電話恐嚇勒贖二十萬，匯│
│    │宇○○│日凌晨│      │分行        │入上記指定帳戶，因被害人│
│    │      │許屏東│      │            │不願意匯款贖回鴿子而未得│
│    │      │縣佳冬│      │ 宇○○     │逞。                    │
│    │      │鄉羌寮│      │000000000000│                        │
│    │      │村內館│      │00          │                        │
│    │      │路八號│      │            │                        │
├──┼───┼───┼───┼──────┼────────────┤
│ 九 │Ｃ○○│九十年│吳烔譯│五萬元      │竊走被害人賽鴿十三隻後，│
│    │丁○○│十月三│      │台新銀行基隆│打電話恐嚇勒贖，匯入上記│
│    │宇○○│日十九│      │分行        │指定帳戶得逞。          │
│    │      │時許  │      │            │                        │
│    │      │屏東縣│      │ 宇○○     │                    │
│    │      │潮州鎮│      │000000000000│                        │
│    │      │永春里│      │00          │                        │
│    │      │長春路│      │            │                        │
│    │      │一三八│      │            │                        │
│    │      │號    │      │            │                        │
├──┼───┼───┼───┼──────┼────────────┤
│十  │Ｃ○○│九十年│張簡慶│二萬元      │竊走被害人賽鴿十二隻後，│
│    │丁○○│十月六│文    │台新銀行基隆│打電話恐嚇勒贖，匯入上記│
│    │宇○○│日七時│      │分行        │指定帳戶得逞。          │
│    │      │許    │      │            │                        │
│    │      │高雄縣│      │ 宇○○     │                        │
│    │      │大寮鄉│      │000000000000│                        │
│    │      │義仁村│      │00          │                        │
│    │      │鳳林一│      │      │                        │
│    │      │路二十│      │            │                        │
│    │      │九巷二│      │            │                        │
│    │      │之三十│      │            │                        │
│    │      │四號  │      │            │                        │
├──┼───┼───┼───┼──────┼────────────┤
│十一│Ｃ○○│九十年│Ｊ○○│七萬元      │竊走被害人賽鴿十隻後，  │
│    │丁○○│十月十│      │台灣企銀基隆│打電話恐嚇勒贖，匯入上記│
│    │宇○○│一日三│      │分行        │指定帳戶得逞。          │
│    │      │時許  │      │            │                        │
│    │      │高雄縣│      │ 宇○○     │                        │
│    │      │鳥松鄉│      │00000000000 │                        │
│    │      │中正路│      │            │                        │
│    │      │三八七│      │            │                        │
│    │      │之三號│    │            │                        │
├──┼───┼───┼───┼──────┼────────────┤
│十二│Ｃ○○│九十年│Ｂ○○│            │歹徒於上記時地竊走被害人│
│    │丁○○│十月十│      │            │賽鴿九隻，打被害人０７－│
│    │宇○○│一日凌│      │            │７３２２ＸＸＸ號電話恐嚇│
│    │      │晨許  │      │            │贖十萬元，匯入上記指定帳│
│    │      │高雄縣│      │            │戶，因被害人不願意匯款贖│
│    │      │鳥松鄉│      │            │回鴿子而未得逞。        │
│    │      │夢裡東│      │            │                        │
│    │      │巷十八│      │            │                        │
│    │      │之二號│      │            │                        │
├──┼───┼───┼───┼──────┼────────────┤
│十三│Ｃ○○│九十年│未○○│六萬元      │歹徒於上記時地竊走被害人│
│    │丁○○│十月十│      │台新銀行基隆│賽鴿十三隻，打電話恐嚇勒│
│    │宇○○│二日  │      │分行        │贖，匯入上記指定帳戶得逞│
│    │      │      │      │  宇○○    │。                      │
│    │      │高雄縣│      │000000000000│                        │
│    │      │鳥松鄉│      │00          │                        │
│    │      │夢裡東│      │            │                        │
│    │      │巷十八│      │            │                        │
│    │      │之二號│      │            │                        │
├──┼───┼───┼───┼──────┼────────────┤
│十四│Ｃ○○│九十年│Ｄ○○│一萬元      │竊走被害人賽鴿六隻，打電│
│    │宇○○│十月十│      │台灣企銀基隆│話恐嚇勒贖五萬元，匯入上│
│    │      │三日凌│      │分行        │記指定帳戶得逞。        │
│    │      │晨    │      │  宇○○    │。                      │
│    │      │高雄市│      │00000000000 │                        │
│    │      │楠梓區│      │            │                        │
│    │      │土庫路│      │            │                        │
│    │      │一０二│      │            │                        │
│    │      │號    │      │            │                        │
├──┼───┼───┼───┼──────┼────────────┤
│十五│Ｃ○○│九十年│戌○○│三萬元      │竊走被害人賽鴿三十隻，打│
│    │宇○○│十月十│      │台新銀行基隆│電話恐嚇勒贖三十萬元，匯│
│    │      │六日二│      │分行        │入上記指定帳戶得逞      │
│    │      │時許  │      │  宇○○    │。                      │
│    │      │屏東縣│      │000000000000│                        │
│    │      │（市）│      │00          │                        │
│    │      │大湖里│      │            │                        │
│    │      │（路）│      │            │                        │
│    │      │四八一│      │            │                        │
│    │      │之二號│      │            │      │
├──┼───┼───┼───┼──────┼────────────┤
│十六│Ｃ○○│九十年│癸○○│六萬元      │竊走被害人賽鴿九隻，打電│
│    │宇○○│十月十│      │台灣企銀基隆│話恐嚇勒贖十萬元，匯入上│
│    │      │六日  │      │分行        │記指定帳戶，因被害人不願│
│    │      │      │      │  宇○○    │意匯款贖回鴿子而未得逞。│
│    │      │屏東縣│      │00000000000 │                        │
│    │      │（市）│      │            │                        │
│    │      │頂柳里│      │            │                        │
│    │      │中柳路│      │            │                        │
│    │      │三０五│      │            │                        │
│    │      │號    │      │            │                        │
├──┼───┼───┼───┼──────┼────────────┤
│十七│Ｃ○○│九十年│蘇水河│六萬元      │竊走被害人賽鴿廿八隻打電│
│    │宇○○│十月十│      │台灣企銀基隆│話恐嚇勒贖二十萬元匯入上│
│    │      │七日  │      │分行        │記指定帳戶，因被害人不願│
│    │      │      │      │  宇○○    │意匯款贖回鴿子而未得逞。│
│    │      │屏東縣│      │00000000000 │                        │
│    │      │（市）│      │            │                        │
│    │      │豐田里│      │            │                        │
│    │      │廣東路│      │            │                        │
│    │      │一七二│      │            │                        │
│    │      │巷三十│      │            │                        │
│    │      │一之一│      │            │                        │
│    │      │號    │      │            │                        │
├──┼───┼───┼───┼──────┼────────────┤
│十八│Ｃ○○│九十年│子○○│四萬元      │竊走被害人賽鴿十一隻打電│
│    │宇○○│十月十│      │台灣企銀基隆│話恐嚇勒贖四萬元，匯入上│
│    │      │九日七│      │分行    │記指定帳戶得逞。        │
│    │      │時許  │      │  宇○○    │                        │
│    │      │高雄縣│      │000000000000│                        │
│    │      │仁武鄉│      │00          │                        │
│    │      │八卦村│      │            │                        │
│    │      │永和五│      │            │                        │
│    │      │街四十│      │            │                        │
│    │      │八號  │      │            │                        │
├──┼───┼───┼───┼──────┼────────────┤
│十九│Ｃ○○│九十年│巳○○│二十五萬元  │竊走被害人賽鴿廿五隻打電│
│    │宇○○│十月二│      │台新企銀基隆│話恐嚇勒贖廿五萬元匯入上│
│    │丁○○│十二日│      │分行        │記指定帳戶得逞。        │
│    │      │七時許│      │  宇○○    │                        │
│    │      │高雄縣│      │000000000000│                        │
│    │      │鳳山市│  │00          │                        │
│    │      │八德路│      │            │                        │
│    │      │二五０│      │            │                        │
│    │      │巷二十│      │            │                        │
│    │      │之四號│      │            │                        │
├──┼───┼───┼───┼──────┼────────────┤
│二十│Ｃ○○│九十年│卯○○│六萬元      │竊走被害人賽鴿十五隻打電│
│    │宇○○│十月廿│      │台新銀行基隆│話恐嚇勒贖六萬元，匯入上│
│    │丁○○│四日凌│      │分行        │記指定帳戶得逞。        │
│    │      │晨許  │      │  宇○○    │                        │
│    │      │高雄縣│      │000000000000│                        │
│    │      │梓官鄉│      │00          │                        │
│    │      │大舍西│      │            │                        │
│    │      │路廿四│      │            │                        │
│    │      │號    │      │            │                        │
├──┼───┼───┼───┼──────┼────────────┤
│二一│Ｃ○○│九十年│甲○○│            │竊走被害人賽鴿十六隻打電│
│    │宇○○│十月三│      │            │話恐嚇勒贖匯入上記指定帳│
│    │丁○○│十一日│      │            │戶，因被害人不願意匯款贖│
│    │      │      │      │            │回鴿子而未得逞。        │
│    │      │台南縣│      │            │                        │
│    │      │關廟鄉│      │            │                        │
│    │      │田中一│      │            │                        │
│    │      │一五號│      │            │                        │
│    │      │後面空│      │            │                        │
│    │      │地    │      │            │                        │
├──┼───┼───┼───┼──────┼────────────┤
│二二│Ｃ○○│九十年│Ｋ○○│            │竊走被害人賽鴿十六隻打電│
│  │宇○○│十月三│      │            │話恐嚇勒贖，匯入上記指定│
│    │丁○○│十一日│      │            │帳戶，因被害人不願意匯款│
│    │      │四時許│      │            │贖回鴿子而未得逞。      │
│    │      │台南縣│      │            │                        │
│    │      │關廟鄉│      │            │                        │
│    │      │田中一│      │            │                        │
│    │      │八三號│      │            │                        │
│    │      │後面空│      │            │                        │
│    │      │地    │      │            │                        │
├──┼───┼───┼───┼──────┼────────────┤
│二三│陳進楠│九十年│丑○○│六萬元      │竊走被害人賽鴿八隻，打電│
│    │宇○○│十一月│      │合作金庫永和│話恐嚇勒贖六萬元，匯入上│
│    │      │一日三│      │支行        │記指定帳戶得逞。        │
│    │      │時許  │      │  宇○○    │    │
│    │      │高雄縣│      │000000000000│                        │
│    │      │鳥松鄉│      │1           │                        │
│    │      │仁美村│      │            │                        │
│    │      │水管路│      │            │                        │
│    │      │九巷六│      │            │                        │
│    │      │號    │      │            │                        │
├──┼───┼───┼───┼──────┼────────────┤
│二四│陳進楠│九十年│天○○│二十萬元    │竊走被害人賽鴿廿五隻打電│
│    │宇○○│十一月│      │合作金庫永和│話恐嚇勒贖六萬元，匯入上│
│    │丁○○│六日六│      │支庫        │記指定帳戶得逞。        │
│    │      │高雄縣│      │000000000000│                        │
│    │      │鳳山市│      │1           │                        │
│    │      │曹公路│      │            │                        │
│    │      │八十五│      │            │                │
│    │      │號六號│      │            │                        │
├──┼───┼───┼───┼──────┼────────────┤
│二五│陳進楠│九十年│Ａ○○│二萬元      │竊走被害人賽鴿三十隻打電│
│    │宇○○│十一月│      │桃園慈文郵局│話恐嚇勒贖二萬元，匯入上│
│    │丁○○│七日  │      │局號：      │記指定帳戶得逞。        │
│    │      │      │      │0000000     │                        │
│    │      │高雄縣│      │帳號：      │                        │
│    │      │楠梓區│      │0000000     │                        │
│    │      │海專路│      │戶名：宇○○│                        │
│    │      │二一五│      │            │                        │
│    │      │號之一│      │            │                        │
├──┼───┼───┼───┼──────┼────────────┤
│二六│陳進楠│九十一│辰○○│六十萬元    │竊走被害人賽鴿十七隻打電│
│    │宇○○│年十一│      │彰化銀行北三│話恐嚇勒贖，匯入上記指定│
│    │丁○○│月十四│      │重埔分行    │帳戶得逞。              │
│    │      │日    │      │Ｇ○○      │                        │
│    │      │雲林縣│      │000000000000│                        │
│    │      │二崙鄉│      │00          │                        │
│    │      │文化路│      │台灣企銀鳳山│                        │
│    │      │一一七│      │分行        │                        │
│    │      │巷十九│      │亥○○      │                        │
│    │      │號樓頂│      │00000000000 │                        │
│    │      │      │      │            │                        │
│    │      │      │      │合作金庫    │                        │
│    │      │      │      │ 楊春在     │                        │
│    │      │      │      │000000000000│                        │
│    │      │      │      │1           │                        │
├──┼───┼───┼───┼──────┼────────────┤
│二七│陳進楠│九十一│壬○○│三十五萬元  │竊走被害人賽鴿十三隻打電│
│    │宇○○│年十一│      │彰化銀行北三│話恐嚇勒贖，匯入上記指定│
│    │丁○○│月十五│      │重埔分行    │帳戶得逞。              │
│    │      │雲林縣│      │000000000000│                        │
│    │      │崙背鄉│      │00          │                        │  │    │      │日    │      │Ｇ○○      │                        │
│    │      │豐榮六│      │            │                        │
│    │      │十四號│      │台灣企銀鳳山│                        │
│    │      │      │      │分行        │                        │
│    │      │      │      │亥○○      │                        │
│    │      │      │      │00000000000 │                        │
│    │      │      │      │            │                        │
│    │      │      │      │合作金庫    │                        │
│    │      │    │      │ 楊春在     │                        │
│    │      │      │      │000000000000│                        │
│    │      │      │      │1           │                        │
├──┼───┼───┼───┼──────┼────────────┤
│二八│Ｃ○○│九十一│戊○○│五萬元      │竊走被害人賽鴿十一隻打電│
│    │宇○○│年十一│      │合作金庫永和│話恐嚇勒贖，匯入上記指定│
│    │丁○○│月廿一│      │支庫        │帳戶得逞。              │
│    │      │日    │      │戶名：楊春在│                        │
│    │      │雲林縣│      │000000000000│                        │
│    │      │崙背鄉│      │1           │                        │
│    │      │水尾村│      │            │                        │
│    │      │水尾九│      │            │                        │
│    │      │號    │      │            │                        │
├──┼───┼───┼───┼──────┼────────────┤
│二九│陳進楠│九十一│Ｉ○○│三十萬元    │竊走被害人賽鴿十五隻打電│
│    │宇○○│年十一│      │彰化銀行北三│話恐嚇勒贖，匯入上記指定│
│    │丁○○│月二十│      │重埔分行    │帳戶得逞。              │
│    │      │九日十│      │Ｇ○○      │                        │
│    │      │八時  │      │            │                        │
│    │      │雲林縣│      │000000000000│                        │
│    │      │虎尾鎮│      │            │                        │
│    │      │懇地里│      │            │                        │
│    │      │三之五│      │台灣企銀鳳山│                        │
│    │      │十號  │      │分行        │                        │
│    │      │      │      │亥○○      │                        │
│    │      │      │      │00000000000 │                        │
│    │      │      │      │            │                        │
│    │      │      │      │合作金庫    │  │
│    │      │      │      │ 楊春在     │                        │
│    │      │      │      │000000000000│                        │
│    │      │      │      │1           │                        │
├──┼───┼───┼───┼──────┼────────────┤
│三十│陳進楠│九十一│謝永安│二十萬元    │竊走被害人賽鴿廿五隻打電│
│    │宇○○│年十二│      │合作金庫永和│話恐嚇勒贖，匯入上記指定│
│    │丁○○│月三日│      │支庫        │帳戶得逞。              │
│    │      │五時  │      │楊春在      │                        │
│    │      │雲林縣│      │000000000000│                        │
│    │      │虎尾鎮│      │            │                        │
│    │      │懇地里│      │            │                        │
│    │      │三之五│      │彰銀北三重埔│                        │
│    │      │十號  │      │分行        │                        │
│    │      │      │      │Ｇ○○      │              │
│    │      │      │      │000000000000│                        │
│    │      │      │      │00          │                        │
├──┼───┼───┼───┼──────┼────────────┤
│三一│Ｃ○○│九十年│己○○│            │劉某開槍射擊被害人住處，│
│    │宇○○│十二月│      │            │打電話要求被害人交付財物│
│    │丁○○│十一日│      │            │，惟因被害人所養之賽鴿，│
│    │      │十二時│      │            │係被害人庚○○所有，其等│
│    │      │雲林縣│      │            │便轉向被害人庚○○恐嚇勒│
│    │      │崙背鄉│      │            │贖。                    │
│    │      │舊庄村│      │            │                        │
│    │      │舊庄十│      │            │                        │
│    │      │一號  │      │            │                        │
│    │      │      │      │            │                        │
├──┼───┼───┼───┼──────┼────────────┤
│三二│陳進楠│九十年│庚○○│一百四十萬元│Ｃ○○、宇○○、丁○○等│
│    │宇○○│十二月│      │合作金庫    │人，以電話恐嚇被害人匯款│
│    │丁○○│十一日│      │楊春在      │至上開帳戶，否則將對林永│
│    │      │三時  │      │000000000000│清之孩子不利，被害人林昭│
│    │      │      │      │1           │賢心生畏懼，依其等指示匯│
│    │      │      │      │合作金庫    │示匯入上開指定帳戶，嗣因│
│    │      │      │      │黃朝藩      │帳戶遭凍結而領得四十萬元│
│    │      │      │      │000000000000│。                      │
│    │      │      │      │6           │                        │
│    │      │      │      │台灣銀行－鳳│                        │
│    │      │      │      │山分行      │                        │
│    │      │      │      │亥○○      │                        │
│    │      │      │      │000000000000│                        │
│    │      │      │      │台灣企銀    │                        │
│    │      │      │      │亥○○      │                        │
│    │      │      │      │00000000000 │                        │
│    │      │      │      │彰化銀行    │                        │
│    │      │      │      │Ｇ○○      │                        │
│    │      │      │      │000000000000│                        │
│    │      │      │      │00          │                        │
│    │      │      │      │台北國際銀行│                        │
│    │      │      │      │羅英英      │                        │
│    │      │      │      │000000000000│                        │
│    │      │      │      │0           │                        │
└──┴───┴───┴───┴──────┴────────────┘
附表三：
1.螺絲起子二支。
2.油壓剪一支。
3.假髮及偽裝黑帽子各一頂。
4.白手套一包。
5.玻璃刀一支。
6.夜間照明燈一組。
7.開鎖工具一組。
8.諾機亞手機一支及摩托蘿拉手機二支。
9.Ｇ○○與陽春在之印章各一枚。
10.台灣國際商業銀行、戶名羅英英之存摺一本。
11.合作金庫存摺一本。
12.華南銀行金融卡一枚。
宇○○之郵政儲金金融卡一枚。
14.台灣大哥大ＳＩＭ卡一枚。
附表四：
1.地○○所有摩托蘿拉ｃｄ九二八型（序號000000000000000號）手
  機一支。
2.被害人賴人王之錄音帶一捲。
3.亥○○所有之台灣銀行鳳山分行及台灣企銀之存摺二本、金融卡二枚。
4.新台幣二十七萬二千元。
